# 请教陈版：关于关联方和关联交易的认定

提问人：www 学习 时间：2019-03-13 12:26:52
陈老师：
您好！
假设 A 公司为上市公司，其实际控制人为甲（个人），甲及其直系亲属共同控制的 A 公司以外的其他企业 C 直接持有某金融机构 B 8% 的股份，但是甲及其直系亲属并非 B 的董事或高管，也未向 B 派董事和高管，仅是 A每年与 B经融机构有资金存储往来，那么请问陈老师，B 是否属于A 的关联方？
初步分析判断：依据会计准则和上市规则对 “相关个人控制、共同控制的其他企业”的规定：“会计准则—企业主要投资者个人、关键管理人员或与其关系密切的家庭成员控制、共同控制的其他企业”、“上市规则—由上市公司的关联自然人直接或者间接控制的，或者由关联自然人担任董事、高级管理人员的除上市公司及其控股子公司以外的法人或其他组织”，B 公司不属于 A 公司的关联方，A 在 B处的资金储存业务也不属于关联交易！
请问陈老师：上述初步判断是否合理？

回答人：chenyiwei
单纯从会计准则和股票上市规则的字面意思看，应该不构成关联方，但要考虑 “实质重于形式” 的兜底条款，关注与该银行之间的存贷款和其他交易是否存在不按公允的市场条件进行交易的情况。